【裁判字號】    98,訴,3472
【裁判日期】    981130
【裁判案由】    毒品危害防制條例
【裁判全文】
臺灣板橋地方法院刑事判決              98年度訴字第3472號
公  訴  人  臺灣板橋地方法院檢察署檢察官
被      告  饒ＯＯ
上列被告因違反毒品危害防制條例案件，經檢察官提起公訴（98
年度毒偵字第5326號），本院依簡式審判程序判決如下：
    主  文                                              
饒ＯＯ施用第一級毒品，處有期徒刑陸月，如易科罰金，以新臺
幣壹仟元折算壹日；又施用第二級毒品，處有期徒刑月，如易
科罰金，以新臺幣壹仟元折算壹日，扣案之第二級毒品甲基安非
他命壹包（驗餘淨重零點零肆零柒公克）沒收銷燬之。應執行有
期徒刑捌月，如易科罰金，以新臺幣壹仟元折算壹日，扣案之第
二級毒品甲基安非他命壹包（驗餘淨重零點零肆零柒公克）沒收
銷燬之。
    事  實
一、饒ＯＯ前於民國92年間，因施用毒品案件，經臺灣桃園地方
    法院少年法庭以92年度少調字第1131號裁定送觀察、勒戒後
    ，因認無繼續施用之傾向，於92年10月15日執行完畢釋放出
    所，並經臺灣桃園地方法院少年法庭裁定不付審理確定；復
    因於97年9 月間，施用第一、二級毒品案件，經本院以98年
    度訴字第137 號分別判處有期徒刑6 月、3 月，應執行有期
    徒刑8 月確定；又於97年11月間，因施用第二級毒品案件，
    經本院以98年度簡字第808 號判處有期徒刑3 月確定（以上
    犯罪於本案均不構成累犯）。詎其不知悔改，復分別基於施
    用第一級毒品海洛因、第二級毒品甲基安非他命（起訴書誤
    載為第一級毒品安非他命、第二級毒品海洛因）之犯意，於
    98年7 月20日某時許（起訴書誤載為97年7 月21日深夜至22
    日間於警方採尿前26小時內某時），在其位於桃園縣桃園市
    ○○路696 號之住處內（起訴書略載為不詳地點），施用海
    洛因1 次；又於同年7 月20日22時許，在上址施用甲基安非
    他命1 次。嗣於98年7 月21日23時許（起訴書誤載為97年）
    ，在臺北縣樹林市○○街、俊興街口（起訴書誤載為俊英街
    口），為警查獲持有第二級毒品甲基安非他命1 包（淨重
    0.0410公克，驗餘淨重0.0407公克），並採尿送驗，始悉上
    情。
二、案經臺北縣政府警察局樹林分局移送臺灣板橋地方法院檢察
    署檢察官偵查起訴。
    理  由
一、本院於準備程序進行中，被告饒ＯＯ就被訴事實為有罪之陳
    述，經告知被告簡式審判程序之旨，並聽取公訴人及被告之
    意見後，裁定進行簡式審判程序。
二、前揭事實，業據被告饒ＯＯ於本院審理時坦承不諱，而其為
    警查獲時所採集之尿液，經送驗之結果，確呈鴉片類及安非
    他命類陽性反應，有臺灣檢驗科技股份有限公司98年8 月6
    日出具之濫用藥物檢驗報告1 份、臺北縣政府警察局樹林分
    局毒品危害防制條例被移送者姓名暨代碼對照表1 紙附卷可
    稽。此外，復有扣案之第二級毒品甲基安非他命1 包（淨重
    0.0410公克，驗餘淨重0.0407公克），暨卷附交通部民用航
    空局航空醫務中心毒品鑑定書1 份足資佐證。是足認被告上
    開自白與事實相符。再觀之事實欄所載被告前案紀錄，被告
    於初次經觀察、勒戒執行完畢釋放後5 年內，又因施用毒品
    犯行經論罪科刑，有臺灣高等法院被告前案紀錄表1 份附卷
    可憑，其再犯本案，已不屬毒品危害防制條例第20條規定之
    「初犯」或「5 年後再犯」，自應依同條例第10條處罰（最
    高法院97年度第5 次刑事庭會議決議；最高法院98年度臺非
    字第12號判決參照）。本案事證明確，被告犯行洵堪認定，
    應依法論科。
三、按海洛因、甲基安非他命分別係屬毒品危害防制條例第2 條
    第2 項第1 款、第2 款所規定之第一級、第二級毒品，被告
    持有海洛因、甲基安非他命之低度行為，應分別為施用海洛
    因、甲基安非他命之高度行為所吸收，不另論罪。核被告所
    為，係犯毒品危害防制條例第10條第1 項、第2 項之施用第
    一級、第二級毒品罪。又被告所犯上開2 罪間，罪名互殊，
    犯意各別，應予分論併罰。爰審酌被告前已因施用毒品案件
    經送觀察、勒戒後，仍不能戒除毒癮，再次漠視法令禁制而
    犯本罪，顯見其戒除毒癮之意志薄弱，兼酌其施用毒品行為
    本質上係屬自我戕害行為，反社會性之程度應較低，暨其智
    識程度、犯罪動機、目的及犯後態度等一切情狀，各量處如
    主文所示之刑，並定其應執行刑，及就各宣告刑及定執行刑
    部分均諭知如易科罰金之折算標準。又扣案之甲基安非他命
    1 包（淨重0.0410公克，驗餘淨重0.0407公克），係屬查獲
    之第二級毒品，且因盛裝前開毒品之塑膠袋內所含毒品無法
    完全析離，應概認係屬查獲之第二級毒品，除檢驗用罄部分
    業已滅失毋庸宣告沒收銷燬外，爰依毒品危害防制條例第18
    條第1 項前段規定宣告沒收銷燬之。
據上論斷，應依刑事訴訟法第273 條之1 第1 項、第299 條第1
項前段，毒品危害防制條例第10條第1 項、第2 項、第18條第1
項前段，刑法第11條、第41條第1 項前段、第51條第5 款，判決
如主文。
本案經檢察官李超偉到庭執行職務。
中    華    民    國    98    年    11    月    30    日
                    刑事第二庭  法  官  陳正偉
上列正本證明與原本無異。
如不服本判決，應於送達後10日內敘明上訴理由，向本院提出上
訴狀，上訴於本院第二審合議庭 (應附繕本) 。其未敘述上訴理
由者，應於上訴期間屆滿後20日內向本院補提理由書「切勿逕送
上級法院」。
                                書記官  江文彬
中    華    民    國    98    年    11    月    30    日
附錄本案論罪科刑法條全文：
毒品危害防制條例第十條
施用第一級毒品者，處六月以上五年以下有期徒刑。 
施用第二級毒品者，處三年以下有期徒刑。

司法院資訊處製作；財團法人民間司法改革基金會備份。
